【裁判字號】    99,審訴,1879
【裁判日期】    990712
【裁判案由】    毒品危害防制條例
【裁判全文】
臺灣高雄地方法院刑事判決            99年度審訴字第1879號
公  訴  人  臺灣高雄地方法院檢察署檢察官
被      告  乙○○
上列被告因毒品危害防制條例案件，經檢察官提起公訴（99年度
偵字第13169 號），被告於準備程序中就被訴事實為有罪之陳述
，經本院告知簡式審判程序之旨，並聽取被告與公訴人之意見後
，本院合議庭裁定由受命法官獨任進行簡式審判程序，判決如下
：
    主  文
乙○○施用第一級毒品，累犯，處有期徒刑玖月；又施用第二級
毒品，累犯，處有期徒刑伍月。應執行有期徒刑壹年壹月。
    事實及理由
一、犯罪事實：
  (一)乙○○前於民國90年間因施用毒品案件，經本院以90年度毒
    聲字第4820號裁定送觀察、勒戒後，因認有繼續施用毒品傾
    向，續由本院以90年度毒聲字第5164號裁定令入戒治所施以
    強制戒治，嗣經停止強制戒治、撤銷停止強制戒治，於92年
    6 月21日執行完畢釋放出所，並經臺灣高雄地方法院檢察署
    檢察官為不起訴處分確定；復於前開觀察、勒戒執行完畢後
    5 年內之97年4 月17日，再犯施用毒品案件，經本院以97年
    度審訴字第2453號判決判處應執行有期徒刑8 月確定，於98
    年5 月1 日縮刑期滿執行完畢。
  (二)詎其猶不知悔改並戒除毒癮，復基於施用第一級毒品海洛因
    與第二級毒品甲基安非他命之犯意，於99年3 月23日下午2
    時許，在高雄縣杉林鄉○○○道路旁，以注射之方式，施用
    第一級海洛因1 次；復於同日下午4 時許，在上址將甲基安
    非他命置於玻璃球內，以燒烤之方式，施用第二級毒品甲基
    安非他命1 次。嗣於同年月25日上午9 時45分許，在高雄縣
    田寮鄉○○路39號前因涉竊盜案件（竊盜部分另案偵辦），
    為民眾攔阻，經警前往處理，而經其友人即車號9302-GP 自
    小客車車主潘峰君（所涉施用毒品犯行，業經聲請送觀察、
    勒戒）之同意下執行搜索，於潘峰君所有之自小客車車內扣
    得第一級毒品海洛因1 小包（毛重0.25公克）、殘渣夾鏈袋
    1 只，並經乙○○同意採尿送驗結果呈可待因、嗎啡及甲基
    安非他命陽性陽性反應，而知悉上情。
二、證據：
    上開犯罪事實，有下列證據可資證明：
  (一)台灣檢驗科技股份有限公司濫用藥物實驗室99年4 月13日濫
    用藥物尿液檢驗報告、高雄縣警察局湖內分局古亭派出所查
    獲毒品案件嫌犯尿液對照表各1 份。
  (二)被告之自白。
三、論罪：
  (一)被告前經送觀察、勒戒、強制戒治執行完畢後5 年內，再犯
    施用毒品案件，本件施用毒品行為已屬3 犯以上，自與毒品
    危害防制條例第20條第3 項「五年後再犯」之情形有別，是
    檢察官逕行起訴，即無不合，先予敘明。
  (二)按海洛因、甲基安非他命分別係毒品危害防制條例第2 條第
    2 項第1 、2 款所稱之第一、二級毒品，不得持有、施用。
    是核被告分別施用海洛因、甲基安非他命之行為，係犯該條
    例第10條第1 項之施用第一級毒品罪，及同條第2 項之施用
    第二級毒品罪；其持有第一、二級毒品，嗣進而施用之，持
    有之低度行為應為施用之高度行為所吸收，均不另論罪。而
    上開所犯施用第一級毒品罪、施用第二級毒品罪，係犯意各
    別，行為互殊，所觸犯構成要件不同，應予分論併罰。又被
    告前有如犯罪事實欄所述經判處有期徒刑並執行完畢之情形
    ，此有臺灣高等法院被告前案紀錄表在卷可佐，其於徒刑執
    行完畢5 年之內故意再犯本件有期徒刑以上之罪，均為累犯
    ，應依法加重其刑。
四、科刑：
  (一)爰審酌被告施用毒品之行為不僅戕害自身身心健康，亦間接
    影響社會治安，被告前經觀察、勒戒、強制戒治後，仍未能
    戒斷毒癮，復已1 次再犯毒品案件經判處徒刑確定，且有違
    反肅清煙毒條例、搶奪、竊盜等前科及執行紀錄，有其本院
    院內索引卡紀錄表報表及臺灣高等法院被告前案紀錄表在卷
    可稽，顯見其對毒品之依賴情形非輕，且平日素行非佳，並
    綜合考量被告犯後已坦承犯行等一切情狀，分別量處如主文
    所示之刑，並合併定其應執行之刑，以資懲儆。
  (二)至在另案被告潘峰君車上扣得之第一級海洛因1 小包（毛重
    0.25公克）、殘渣夾鏈袋1 只，業據被告經供陳非其所有，
    有本院準備程序筆錄在卷可參（見本院卷第22頁），且該等
    扣案物品係在潘峰君所有及使用之車內查獲，其所涉施用毒
    品之犯行，亦經本院以99年度審毒聲字第664 號裁定送觀察
    、勒戒等情，亦有潘峰君之臺灣高等法院被告前案紀錄表在
    卷足憑，復查卷內並無證據可資證明該等扣案物品係被告所
    有，爰不於本件中就扣案物品為沒收銷燬及沒收之諭知，附
    此敘明。
據上論斷，應依刑事訴訟法第273 條之1 第1 項、第284 條之1
、第299 條第1 項前段，毒品危害防制條例第10條第1 項、第2
項，刑法第11條前段、第47條第1 項、第51條第5 款，判決如主
文。
本案經檢察官甲○○到庭執行職務。
中    華    民    國    99    年    7     月    12    日
                  刑事第十庭  法  官    呂明燕
以上正本證明與原本無異。
如不服本判決應於收受送達後10日內向本院提出上訴書狀，並應
敘述具體理由；如未敘述上訴理由者，應於上訴期間屆滿後20日
內向本院補提理由書（均須按他造當事人之人數附繕本）「切勿
逕送上級法院」。
中    華    民    國    99    年    7     月    12    日
                            書記官      張琇晴
附錄本判決論罪科刑之法條：
毒品危害防制條例第10條
施用第一級毒品者，處六月以上五年以下有期徒刑。
施用第二級毒品者，處三年以下有期徒刑。

司法院資訊處製作；財團法人民間司法改革基金會備份。
